Pablo de Oliveira Ferreira

Desenvolvedor Fullstack

Informações pessoais

E-mail:
pabloliverfe@gmail.com
Telefone:
+5522999862084
Local:
Itaperuna-RJ-Brasil
Casado – 38 anos

Tecnologias

React - NextJS -NodeJS -Frontend - Sql Server - C# -Javascript - Html5 - Git -GitHub - CSS - Sass - C++ -Jquery - NodeJs - Axios -Firebase - PostgreSQL -MongoDb - Prisma Estudando: Tailwind,C# Pretendo estudar: C#-Laravel

IDIOMAS

Inglês intermediário

RESUMO

Meu nome é Pablo Oliveira Ferreira, e sou um desenvolvedor fullstack autônomo com experiência sólida em tecnologias web com ampla experiência em diversas tecnologias, incluindo React Js, React components, Class Components, Context, Redux, React forms, Styled-components, Axios Js, CSS, Sass, Node Js, Express, Cors, Javascript, Prisma, PostgreSQL, Sql Server, Docker, C#, Html5, Git, GitHub.

Formei em dezembro de 2022 em Análise e Desenvolvimento de Sistemas na Estácio e realizei um curso de C# orientado a objetos para aprimorar ainda minhas habilidades.

Sou um profissional dedicado, proativo e apaixonado por programação desde 15 anos. Sempre me esforcei para me manter atualizado com as tendências e novidades do mercado de TI. Tenho um histórico comprovado no desenvolvimento de sites e aplicações web de alta qualidade e alto desempenho, atendendo às necessidades e expectativas dos clientes. Além disso, sou um excelente comunicador e trabalho bem em equipe.

- **GitHub:** https://www.github.com/pablo-oliveiraDev
- LinkedIn: https://www.linkedin.com/in/pabloliver-dev/
- Portfólio: https://pablo-de-oliveira-ferreira.vercel.app/projects

EXPERIÊNCIA

Desenvolvedor freelancer

2019-01 - Atualmente

Autônomo, Rio de Janeiro, Brasil

- Desenvolvimento de sites do zero ao deploy
- Banco de dados sql, firebase, postgres, e Docker
- Edições de imagens
- Criar logos
- Html #css #React #JavaScript #Bootstrap

Analista de sistemas

2022-08 - Atualmente

Jea sistemas, Rio de Janeiro, Brasil

Atendimento e suportes aos clientes ,implementações e adições novas funcionalidades

- Suporte ao cliente
- Manipular banco de dados sql e Mysql
- Correção de notas fiscais
- Emissão de notas fiscais
- Suporte remoto
- Instalação e atualização de sistemas

Instrutor de cursos

2013-01 - 2020-01 Microlins. Rio de Janeiro

- Ensinar conteúdo sobre designer gráfico e web.
- Ensinar conteúdo de informática básica.
- Ensinar conteúdo sobre manutenção e montagem de computadores.

FORMAÇÃO ACADÊMICA

Pós-Graduação - Desenvolvimento .NET com docência em ensino superior

Faculdade Facuminas

2023-2024

Concluído

Pós-Graduação - Desenvolvimento I.A com docência em ensino superior

Faculdade Facuminas

2023-2024

Cursando

Análise e desenvolvimento de sistemas

UNESA- Universidade Estácio de Sá, Rio de Janeiro **2019-08 - 2022-12**

• Coeficiente de Rendimento: 9,73 - Concluído

Tecnólogo, Tecnologia da informação

Senai, Rio de Janeiro 2016-01 - 2017-01

> Prepara profissionais para atuar em posições estratégicas dentro de uma empresa e conta com uma ampla formação na área de tecnologia

CERTIFICADOS DE TECNOLOGIAS

- Node JS React JS Lógica de programação Bootstrap Css
- Styled components (CSS-In-Js) React avançado Redux Git & GitHub - Git Branch - Next JS – Javascript -

OBJETIVOS

Meu objetivo é encontrar uma posição em uma equipe de desenvolvimento ou em uma empresa que me permita aprimorar minhas habilidades e aprender novas linguagens.

DISPONIBILIDADES

Estou disponível em horários flexíveis e estou aberto a discutir detalhes adicionais durante uma entrevista.